臺灣嘉義地方法院刑事判決　　　　　　　　　　　　　九十三年度訴字第四三號
　　公　訴　人　臺灣嘉義地方法院檢察署檢察官
　　被　　　告　甲○○
　　選任辯護人　林德昇
　　　　　　　　顏伯奇
右列被告因違反槍砲彈藥刀械管制條例案件，經檢察官提起公訴（九十三年度偵字第
四三四六號），本院合議庭裁定由受命法官獨任進行簡式審判程序，判決如左：
    主  文
甲○○未經許可，寄藏可發射子彈具有殺傷力之改造手槍，處有期徒刑壹年肆月，併
科罰金新臺幣捌萬元，罰金如易服勞役，以銀元佰元即新臺幣玖佰元折算壹日，緩
刑肆年，緩刑期內付保護管束。扣案仿ＧＬＯＣＫ廠十七型、仿ＢＥＲＥＴＴＡ廠八
四型半自動手槍製造之改造手槍各壹支及土造子彈顆均沒收。
    事  實
一、甲○○於民國九十三年六月十五日晚間八、九時許，在其位於嘉義市○區○○里
    ○○路之鴿舍，明知其友人林詩安（已死亡）所交付，委託其代為保管具有殺傷
  力之仿ＧＬＯＣＫ廠十七型半自動手槍製造之改造玩具手槍、仿ＢＥＲＥＴＴＡ
    廠八四型半自動手槍製造之改造玩具手槍各一支及具有殺傷力之土造子彈七顆，
    均係槍砲彈藥刀械管制條例管制物品，竟未經許可，而受寄上開手槍及子彈，並
    藏置在上址鴿舍樓下房間衣櫃內。嗣於同年七月十一日下午五時二十五分許，甲
    ○○攜帶上開仿ＧＬＯＣＫ廠十七型半自動手槍製造之改造玩具手槍一支及子彈
    五顆，駕駛車牌號碼ＤＯ—二八○一號自用小客車，前往嘉義市○區○○路二二
    二號前欲找友人，突遭三名姓名年籍不詳之男子砸損其車輛，甲○○為嚇阻該三
    名男子，遂拿出所攜帶之前開槍、彈，對空擊發二顆子彈後開車離去。甲○○返
    回上址鴿舍後，心覺不妥，乃於同日將上開改造玩具手槍二支及其餘五顆子彈，
    改藏置於嘉義市○區○○路二段一二○巷十二號旁之鐵皮圍牆下草叢內。嗣經警
    據報循線查悉係甲○○持槍射擊後，甲○○即於九十三年七月二十二日主動到案
    ，並於同日上午十一時二十五分許，帶同警方在前揭藏置處起出上開具有殺傷力
    之改造玩具手槍二支及土造子彈五顆（經試射二顆）。
二、案經嘉義市警察局第一分局報告臺灣嘉義地方法院檢察署檢察官偵查起訴。
    理  由
一、訊據被告甲○○對於右揭時、地寄藏槍彈等犯行坦承不諱，且有被告持有之改造
    手槍二支、子彈五顆扣案及查獲槍彈照片八幀在卷可佐。扣案槍彈經送內政部警
    政署刑事警察局鑑定結果，送鑑改造手槍二支，認分別係由仿ＧＬＯＣＫ廠十七
    型、仿ＢＥＲＥＴＴＡ廠八四型半自動手槍製造之玩具手槍換裝土造金屬槍管及
    土造金屬滑套改造而成之改造手槍，機械性能良好，可擊發適用子彈，均認具殺
    傷力；送鑑制式九０子彈三顆，認均係土造子彈（具直徑八點八ｍｍ金屬彈頭）
    ，經取樣一顆試射，可擊發，認具殺傷力；改造九０子彈二顆，認均係土造子彈
    （具直徑八點四ｍｍ金屬彈頭），經取樣一顆試射，可擊發，認具殺傷力等情，
    亦有該署九十三年九月十六日刑鑑字第０九三０一五五二一七號槍彈鑑定書一份
    在卷可佐，足認被告自白與事實相符。本案事證明確，被告犯行堪予認定。
二、核被告甲○○所為，係犯槍砲彈藥刀械管制條例第十一條第四項之未經許可，寄
    藏可發射子彈具有殺傷力之改造手槍罪及同條例第十二條第四項之未經許可，寄
    藏子彈罪。被告寄藏上開手槍及子彈行為，均含持有性質，故其持有行為應為寄
    藏行為所吸收，均不另論罪。又被告以一寄藏行為觸犯前開二罪，為想像競合犯
    ，應從一重未經許可寄藏可發射子彈具有殺傷力改造手槍罪處斷。爰審酌被告寄
    藏具殺傷力之改造手槍及子彈等物，並持以嚇阻他人挑釁，對社會治安有重大危
    害，兼衡尚無人傷及，且犯後於承辦警員循線查知被告身分後，主動向警方自白
    犯行，此為被告於本院審理時陳明，並有嘉義市警察局第一分局偵破經過報告書
    一份在卷可稽，雖被告於警方發覺犯罪後始自白且因林詩安已死亡而未因此查獲
    槍彈來源，然其犯後帶同警方起出前揭槍彈，已具悔意且態度尚稱良好等一切情
    狀，量處如主文所示之刑，並諭知罰金易服勞役之折算標準。又被告前雖於八十
    一年間因妨害兵役案件經判處有期徒刑三月確定，並於八十四年間執行完畢，然
    該有期徒刑執行完畢後五年內未曾受有期徒刑以上刑之宣告，有臺灣嘉義地方法
    院檢察署刑案資料查註紀錄表及臺灣高等法院被告全國前案紀錄表各一份在卷可
    按，被告因一時失慮，寄藏槍彈並持以嚇阻他人挑釁，致犯本罪，於犯後主動向
    警方自白犯罪，帶同警方起出前揭槍彈，已有悔意，本院認其經此偵、審程序及
    刑之宣告，當知所警惕，信無再犯之虞，所宣告之刑以暫不執行為適當，併予宣
    告緩刑四年，以啟自新，並依刑法第九十三條第一項規定，宣告其在緩刑期內，
    付保護管束，以觀後效。前揭扣案仿ＧＬＯＣＫ廠十七型、仿ＢＥＲＥＴＴＡ廠
    八四型半自動手槍製造之玩具手槍換裝土造金屬槍管及土造金屬滑套改造而成，
    機械性能良好，可擊發適用子彈具殺傷力之改造手槍二支；具殺傷力制式九０土
    造子彈二顆、改造九０土造子彈一顆，均係違禁物，爰依刑法第三十八條第一項
    第一款規定，宣告沒收。另前揭扣案制式及改造九０子彈各一顆，已因內政部警
    政署刑事警察局於鑑驗時試射，失其原有子彈之結構及效能，不再具有殺傷力，
    非屬違禁物，爰不予宣告沒收，附此敘明。
據上論斷，應依刑事訴訟法第二百七十三條之一第一項、第二百九十九條第一項前段
，槍砲彈藥刀械管制條例第十一條第四項、第十二條第四項，刑法第十一條前段、第
五十五條、第四十二條第二項、第七十四條第二款、第九十三條第一項、第三十八條
第一項第一款，罰金罰鍰提高標準條例第二條，現行法規所定貨幣單位折算新臺幣條
例第二條，判決如主文。
本案經檢察官廖素琪到庭執行職務。
中      華      民      國    九十三    年     十一     月  五      日
                              臺灣嘉義地方法院刑事第三庭
                                    法  官  陳  端  宜
右正本證明與原本無異。
如不服本判決，應於判決送達後十日內向本院提出上訴狀( 應附繕本 )。告訴人或被
害人如對於本判決不服者，應具備理由請求檢察官上訴，其上訴期間之計算係以檢察
官收受判決正本之日期為準。
中      華      民      國    九十三    年     十一     月      五      日
                                    書記官  李  佳  惠
附錄論罪科刑法條
槍砲彈藥刀械管制條例第十一條第四項
未經許可，持有、寄藏或意圖販賣而陳列第一項所列槍砲者，處一年以上七年以下有
期徒刑，併科新臺幣七百萬元以下罰金。
槍砲彈藥刀械管制條例第十二條第四項
未經許可，持有、寄藏或意圖販賣而陳列子彈者，處五年以下有期徒刑，併科新臺幣
三百萬元以下罰金。
